# 关于同一控制下将子公司注入到新成立公司的处理方案

提问人：linwenneng 时间：2019-01-25 19:51:28
1 、A 公司是实际控制人，将全资子公司 B 作为资本注入新成立公司 C，A对 B 的持股比例为 70%，少数股东 D持股 30%。 2 、B 公司的账面净资产500 万，评估价值 730 万。
3 、C 公司注册资本 1000 万，根据投资协议，A 公司将 B 公司作价 700万入股，少数股东 D 以现金 300 万入股。
4 、C公司账务处理：
借：长期股权投资-B 700 万
借：货币资金 300 万
贷：实收资本 1000 万
以上事项将造成问题：
1 、A公司在该事项中始终对B、C 公司保持控制，应属于同一控制下合并，因此 C公司的入账价值应该为账面净资产 500 万。但是这样就与不能达到70%的出资比例。C 公司的账务处理是否违法准则约定？
2 、假设 A 公司账务处理无误的情况下，在 C 公司合并层面上处理，长期股权投资 700 万，与账面净资产 500 万，差异 200 万，作为权益交易，冲减资本公积或留存收益是否合适？

回答人：chenyiwei
在 C公司单户报表层面，虽然其取得 B 构成同一控制下合并，但如果按照B 的账面净资产入账作为投资成本，会导致资本公积出现负数余额，给人造成 “出资不足” 的印象，因此个别报表层面可以按照各方股东协商确认的价值作为对 C 的初始投资成本，但合并报表层面需将这部分评估增值冲回（冲减资本公积）。